臺灣臺北地方法院刑事判決　　　　　　 96年度交易字第359號
公　訴　人　臺灣臺北地方法院檢察署檢察官
被　　　告　甲○○
上列被告因公共危險案件，經檢察官提起公訴（96年度偵字第
8497號），本院判決如下：
    主  文
甲○○服用酒類，不能安全駕駛動力交通工具而駕駛，累犯，處
有期徒刑陸月，如易科罰金，以新臺幣壹仟元折算壹日。減為有
期徒刑參月，如易科罰金，以新臺幣壹仟元折算壹日。
    事　實
一甲○○前多次因酒醉駕車案件，先後經本院九十二年度店交簡
  字第一四三號判決判處罰金銀元二萬元確定，民國九十二年八
  月三十一日易服勞役執畢，及臺灣基隆地方法院九十三年度基
  交簡字第五四七號判決判處有期徒刑二月確定，九十四年五月
  二十一日執行完畢，及本院九十六年度店交簡字第二二五號判
  決判處有期徒刑五月確定（尚未執行），竟又於九十六年四月
  四日下午六點起在臺北縣石碇鄉○○村○○路○段七八號三樓
  住處飲用米酒二瓶至下午十一點三十分左右，已致反應較慢而
  不能安全駕駛動力交通工具之程度，仍駕駛車牌號碼AN-1295
  號自用小客車前往臺北縣石碇鄉隆盛村八分寮加油站加油，嗣
  於返家途中行經臺北縣石碇鄉隆盛村八分寮八號時，為警當場
  測試其吐氣所含之酒精成分，每公升達○點九八毫克，始悉上
  情。
二案經臺北市政府警察局新店分局報請臺灣臺北地方法院檢察署
  檢察官偵查起訴。
    理　由
一程序事項：被告以外之人於審判外之言詞或書面陳述，除法律
  有規定者外，不得作為證據，刑事訴訟法第一百五十九條第一
  項固有明文；惟被告以外之人於審判外之陳述，雖不符同法第
  一百五十九條之一至之四規定，而經當事人於審判程序同意作
  為證據，法院審酌該言詞陳述或書面陳述作成時之情況，認為
  適當者，亦得為證據。又當事人、代理人或辯護人於法院調查
  證據時，知有第一百五十九條第一項不得為證據之情形，而未
  於言詞辯論終結前聲明異議者，視為有前項之同意，同法第一
  百五十九條之五亦定有明文。本件公訴人及被告甲○○於本院
  準備程序及審判程序中對於本案相關證人於偵查中之證述暨其
  他相關具傳聞性質之證據資料之證據能力，均表示沒有爭執，
  且迄於言詞辯論終結前亦未聲明異議。本院審酌本案證人之陳
  述及證據資料作成時之情況，核無違法取證或其他瑕疵，認為
  以之作為證據為適當，前述證人於審判外之陳述及相關證據資
  料，自得做為證據。
二認定事實所憑之證據：前述事實除經被告坦承外，並有酒精測
  定紀錄表、汽機車駕駛人酒後生理協調平衡檢測紀錄表、測試
  觀察紀錄表等可證，足以擔保被告自白之真實性，本件證據明
  確，已可認定被告有事實欄所載酒後駕車犯行，應依法論科。
三論罪科刑之依據：核被告所為，犯刑法第一百八十五條之三服
  用酒類，不能安全駕駛動力交通工具而駕駛罪。被告曾有如事
  實欄所述之犯罪科刑執行完畢情形，有臺灣高等法院被告前案
  紀錄表一份可參，其受有期徒刑執行完畢後，於五年內因故意
  再犯有期徒刑以上之本罪，為累犯，依法加重其刑。本院審酌
  被告同因酒後駕車之行為，三度遭判處罰金及徒刑，竟仍不知
  警惕，再為本件犯行，對於所有參與交通者之安全危害甚大，
  但犯後坦承犯行，態度良好等一切情狀，量處如主文所示之刑
  。另被告等之犯罪合於中華民國九十六年罪犯減刑條例第二條
  第一項第三款之規定，應將宣告刑予以減刑，並諭知易科罰金
  之折算標準。
三適用之法條：刑事訴訟法第二百八十四條之一、第二百九十九
  條第一項前段、第三百十條之一第二項，刑法第一百八十五條
  之三、第四十七條第一項第一款、第四十一條第一項前段，刑
  法施行法第一條之一，中華民國九十六年罪犯減刑條例第二條
  第一項第三款、第七條、第九條。
本案經檢察官熊南彰到庭執行職務
中　　華　　民　　國　　96　　年　　8 　　月　　31　　日
　　　　　　　　　刑事第十五庭  法　官　邱蓮華
上正本證明與原本無異。
如不服本判決，應於判決送達後10日內，向本院提出上訴狀。
                                書記官  王黎輝
中　　華　　民　　國　　96　　年　　9 　　月　　3 　　日
附錄論罪科刑法條
刑法第185條之3
服用毒品、麻醉藥品、酒類及其他相類之物，不能安全駕駛動力
交通工具而駕駛者，處一年以下有期徒刑、拘役或三萬元以下罰
金。
